Inventaris van het archief van de kerk te Eikenduinen, 1360-1550
Nationaal Archief, Den Haag
Kloosters Delfland: Kerk te Eikenduinen
Kerk Eikenduinen
1360-1550
36030
0.10 meter; 22 inventarisnummers.
Normale geschreven en gedrukte teksten. De Nederlandstalige stukken van vóór ca. 1700 zijn geschreven in het gotische cursiefschrift, met name in de oud-Hollandse klerkencursief.
Nationaal Archief, Den Haag
Kerk te Eikenduinen
Het archief van de kerk te Eikenduinen bestaat uit eigendomsbewijzen en rentebrieven.
Archiefvorming
Geschiedenis van de archiefvormer
Een korte schets van het ontstaan van de kerk te Eikenduinen.
Zie Bijdr. bisd. Haarlem dl. XXV bl. 379 en vlg.
Door graaf Willem II, dus vóór 1256, werd te Eikenduinen een kapel gesticht, zooals blijkt uit een brief
J. de Fremery. Cart. van Mariënweerd blz. 44.
van 1300 Februari 24, waarbij graaf Jan II eene uitkeering van 8 pond aan den kapelaan bevestigt. De kapel ressorteerde onder de parochie van Monster.
In 1327 werd de kapel door Willem III aan den abt van Middelburg geschonken met opdracht om van den bisschop van Utrecht gedaan te krijgen, dat de kapel tot eene parochiekerk werd verheven. Die verheffing werd toegestaan in 1331 door bisschop Jan van Diest.
Mr. R. Fruin, Het archief der O. L. V. abdij te Middelburg reg. nos. 110, 196 en 238.
Aanleiding tot den wensch van graaf Willem was, dat 's-Gravenhage zich al meer en meer had uitgebreid naar den kant van Eikenduinen en de bewoners aldaar dus hunne stedelijke parochiekerk niet gemakkelijk meer konden bereiken. Werd er dus eene parochiekerk in Eikenduinen gevestigd, dan konden die geloovigen beter hunne godsdienstplichten vervullen. Daarbij kwam nog eene andere reden, nl. dat de kapelaan van Eikenduinen een der vier priesters was, die de kapel ten Hove bedienden en op zijne beurt, als de graaf of gravin in den Haag was, het middagmaal aldaar genoot. Aan die gewoonte nu wilde graaf Willem III een einde maken door van de kapel eene parochiekerk te maken en die te laten bedienen door een der kanunniken van den abt, onder beding, dat die kanunnik-parochiaan niet het voorrecht zou hebben om ten Hove te eten, en dat de prove, door een der graven aan den kapelaan geschonken, zou vervallen. Deze voorwaarden stonden dan ook in den brief van den abt van Middelburg uitgedrukt: dat zoe wie die capelle van Eykendunen voirsz. of die prochiekerke aldaer, als 't eene parochie gemaeckt es, van onsen canonniken verdienen en venwaren sal, gheen recht eysschen noch hebben en sal van der provende in die Haghe te haelen of te Hove t'eeten, als onse heer die grave of onse vrouwe die gravinne dair wesen sullen.......
Na de Hervorming werd die kerk door de Staten van Holland onnoodig geacht en verkocht om afgebroken te worden
Res. St. v. H. 1580 September 2.
, waarop zij 1581 gesloopt werd. De bewoners van Eikenduinen werden met die van Loosduinen tot eene parochie vereenigd en kregen de kerk van de abdij te Loosduinen in gebruik.
Op de kaart, vermeld onder no. 7 in den Inventaris van het klooster Bethanië te 's-Gravenzande komt eene afbeelding voor van de kerk, welke door De Riemer is gereproduceerd in dl. I van zijne beschrijving van 's-Gravenhage (1730) bldz. 22.
Geschiedenis van het archiefbeheer
De verwerving van het archief
De rechtstitel is (nog) onbekend
3.18
Aanwijzingen voor de gebruiker
Openbaarheidsbeperkingen
Volledig openbaar.
Materiële beperkingen
Aanvraaginstructie
Openbare archiefstukken kunnen online worden aangevraagd en gereserveerd. U kunt dit ook via de terminals in de studiezaal van het Nationaal Archief doen. Om te kunnen reserveren dient u de volgende stappen te volgen:
U maakt een profiel aan op www.gahetna.nl, en logt vervolgens in
Via de archiefinventaris (alleen de beschrijvingen met rode nummers) selecteert u het gewenste archiefstuk door op de knop 'Reserveren' te klikken
In het volgende scherm geeft u aan op welke dag u het archiefstuk wilt inzien
Indien u zich bevindt in de studiezaal en een tafelnummer heeft ontvangen kunt u dit nummer vermelden. Als u geen tafelnummer heeft kunt u tafelnummer 777 laten staan
Vervolgens bevestigt u uw reservering door deze te versturen.
Verwant materiaal
Beschikbaarheid van kopieën
Beschrijving van de series en archiefbestanddelen
- Kerkelijke dienst., A.
  - Akte, waarbij de bisschop van Utrecht aan Nicolaus Theodericus'zoon, rector van het eeuwig officium in de kerk of kapel te Eikenduinen, toestaat om het aantal te lezen missen terug te brengen tot 1 per maan, totdat hij zijn 24ste jaar heeft bereikt, 1544; 1A
    (reg. no. 22,3).
    22,3 1544 mei 15
    Gerogius de Egmont, bisschop van Trajectum, brengt op verzoek van Nicolaus Theodericus'zoon, recotor van de kerk of kapel te Eikenduinen, het aantal aldaar te lezen missen terug op één per maand, behoudens goedkeuring der collatoren, totdat de rector zijn 24ste jaar heeft bereikt, waarn de missen weer volgens de voorwaarden der stichting gehouden moeten worden.
    Anno domini millesimo quintgentesimo quadragesimo quarto die vero decima quinta mensis maii.
    Oorspr. (Inv. no. 1A). Het zegel verloren
    In dorso staat: "Roerende Dirck Claesz. Volden zijnen zoon"
- Beheer der goederen., B.
  - Landerijen., I.
    - in den Haag., a.
      - Stukken betreffende den eigendom van 4 morgen land, afkomstig van Maerten Jorys' zoon en Claes Willems zoon Houck., Met 2 oudere transportbrieven d.d.; 1529 en 1531.; 1506 en 1514.; 1.1 - 1.4; 4 charters (tweemaal 2 getransfigeerd)
        (reg. nos. 18, 6, 9 en 14).
        - 1529, getransfigeerd, 1.1
          Dit inventarisnummer is alleen als kopie te raadplegen.
          14 1529 September 28
          Adriaen Geryts zoon Paert en Kors Pieters zoon van der Beeck, schepenen in den Hage, oorkonden, dat Maerten Jorys' zoon overdraagt aan de kerkmeesters van Eyckenduynen het land, genoemd in den brief d.d. 1514 Mei 30, waardoor deze gestoken is (zie reg. no. 9).
          ... upten XXVIIIen dach van September anno XVc negenentwintich.
          Oorspr. (Inv. no. 1.1). Met het geschonden schepenzegel van Kors Pieters zoon van der Beeck in groene was; dat van Adriaen Geryts zoon Paert verloren.
        - 1514, getransfigeerd, 1.2
          9 1514 Mei 30
          Arnt Pieters zoon en Geryt Willems zoon Deym, schepenen van den Hage, oorkonden, dat Dierick Jans zoon, Jacob Jans zoon, Ghijsbrecht Willems zoon, Ariaen Kerreman, Martijn Claes' zoon, Katherijn Diericx dochter, Fye Heynricx dochter en Ariaen Symons dochter, Jan van der Lucht en Willem Claes' zoon verkoopen aan Ariaen Symons dochter, de helft van 4 morgen land, hun aanbestorven van hun oom Joost Jans zoon, van welk land de helft toebehoort aan de erfgenamen van Truigen Willems dochter, in leven echtgenoote van Joost Jans zoon, en dat gelegen is benoorden den Cortenbosch.
          Gescreven den XXXen dach van Meye anno XVc ende vierthiene.
          "Oorspr. (Inv. no. 1). Met het geschonden schepenzegel van Geryt Willems zoon Deym in groene was; dat van Arnt Pieters zoon verloren. Met transfix d.d. 1529 September 28 (zie reg. no. 14), terwijl beide brieven zijn vastgehecht, aan den brief d.d. 1531 Juni 27 (zie reg. no. 18)."
        - 1531, getransfigeerd, 1.3
          18 1531 Juni 27
          Kors Pieters zoon van der Beeck en Maerten Adriaens zoon, schepenen in den Hage, oorkonden, dat Claes Willems zoon Houck het land, genoemd in den brief d.d. 1506 November 23, waardoor deze gestoken is (zie reg. no. 6) overdraagt aan de kerk te Eyckenduynen.
          ... upten XXVIIen dach Junii anno XVc eenendertich.
          Oorspr. (Inv. no. 1.3). De beide schepenzegels verloren. Hieraan zijn vastgehecht de brieven d.d. 1514 Mei en 1529 September 28 (zie reg. nos. 6 en 14).
        - 1506, getransfigeerd, 1.4
          6 1506 November 23
          Schepenen van den Hage oorkonden, dat Ghijsbrecht Willems zoon en Maertgen, zijne echtgenoote, verkoopen aan Joost Jan Zymons zoon de helft van 4 morgen land benoorden Cortenbosch.
          Gescreven upten XXIIIen dach van Novembry int jair ons Heeren duysent vijfhondert ende sesse.
          Oorspr. (Inv. no. 1.4). Met het geschonden schependomszegel in groene was. Met transfix d.d. 1531 Juni 27 (zie reg. no. 18).
    - in Haagambacht., b.
      - Eigendomsbewijs van 11 hont land in Eskamp, afkomstig van Jan Jacobs zoon., 1465.; 2; 1 charter
        (reg. no. 3).
        3 1465 Mei 2
        "Schepenen in den Hage oorkonden, dat Jan Jacobs zoon verkoopt aan de kerkmeesters te Eykenduynen 11 hont land, gelegen in het Westambacht van der Hage in Etscamp, geheeten ""Jan varr Styens Osscamp""."
        Gescreven upten anderden dach in Mey int jair ons Heeren dusent vierhondert vijf ende tsestich.
        Oorspr. (Inv. no. 2). Met het geschonden schependomszegel in groene was.
      - Eigendomsbewijs van 8 hont land in Eskamp, afkomstig van Willem Willems zoon en Anthonys Jacobs zoon., 1497.; 3; 1 charter
        (reg. no. 5).
        5 1497 Februari 19
        Schepenen van den Hage oorkonden, dat Willem Willems zoon en Anthonys Jacobs zoon verkoopen aan de kerk tEykenduynen de helft van 16 hont land in het Westambacht van der Hage in Aetscamp.
        Gescreven upten XIXsten dach in February int jair ons Heeren M CCCC zeven ende tnegentich.
        Oorspr. (Inv. no. 3). Met het geschonden schependomszegel in groene was.
      - Eigendomsbewijs van 3 1/2 morgen land voor Dirck Zybrants zoon, afkomstig van Arent Pieters zoon., 1512.; 4; 1 charter
        (reg. no. 8).
        8 1512 November 12
        Nyclaes Carbon en Willem Jans zoon, waard in Engelant, schepenen in den Hage, oorkonden, dat Arent Pieters zoon te Monster verkoopt aan Dirck Zybrants zoon 3½ morgen land aan de Loserlaan in het Westambacht van der Hage.
        Gescreven opten XIIen dach in Novembri anno XVc ende twaelff.
        "Oorspr. (Inv. no. 4). Met het geschonden zegel van Nyclaes Carbon in groene was; dat van Willem Jans zoon verloren."
      - Eigendomsbewijs van 8 hont land in Eskamp, afkomstig van Ercke Dirick Beierts zoons weduwe., 1520.; 5; 1 charter
        (reg. no. 10).
        10 1520 Juli 16
        Wermbrecht Willemszoon en Willem Jans zoon, schepenen van den Hage, oorkonden, dat Ercke Dirick Beierts zoons weduwe verkoopt aan de kerk van Eykenduynen 8 hont land in Escamp binnen het ambacht Eykenduynen.
        ... upten XVIen dach in Julio anno XVc ende twintich.
        "Oorspr. (Inv. no. 5). Met het geschonden schepenzegel van Wermbrecht Willems zoon in groene was; dat van Willem Jans zoon verloren."
      - Eigendomsbewijs van de helft van eene woning met 7 morgen land in Eikenduinen, afkomstig van Gijsbrecht Pieters zoon. Met bijbehoorenden rentebrief., 1540.; 6; 2 charters
        (reg. nos. 21 en 22).
        21 1540 Juni 7
        Huych Adriaens zoon van den Velde en mr. Aernt Huygen zoon, schepenen in den Hage, oorkonden, dat Gijsbrecht Pieters zoon, wonende te Eyckenduynen, met de kerkmeesters aldaar ruilt de helft van eene woning met 7 morgen land, gelegen in Eykenduynen, tegen 4 morgen land, gelegen in de Myent aldaar.
        ... upten VIIen dach van Junio anno XVc ende veertich.
        Oorspr. (Inv. no. 6). De beide schepenzegels verloren.
        23 1550 April 16
        Kors Pieters zoon van der Beeck en Cornelis van Aicken, schepenen van den Hage, oorkonden, dat Pieter Aerts zoon, wonende te Eyckenduynen, geeft aan de kerkmeesters van Eyckenduynen 4 roeden land voor het aan hem op 12 Juli 1540 voor 9 jaar verleende consent tot turfdelving.
        ... opten zestienden dach van Aprille anno XVc ende vijftich nae Paesschen.
        Oorspr. (Inv. no. 6). Met het schepenzegel van Kors Pieters zoon van der Beeck en het geschonden schepenzegel van Cornelis van Aicken in groene was.
    - in Eikenduinen., c.
      - Sententie van het Hof van Holland, waarbij de kerk van Eikenduinen erkend wordt in het eigendom van een halve woning met bijbehorend land, bij de kerk gelegen, 1543; 6A; 1 charter
        (reg. no. 22,2).
        22,2 1543 november 20
        Het Hof van Holland, uitspraak doende in hoger beroep van een vonnis van schepenen van Den Haag, erkent Jacop Janszn., Jan Aemszn., Joris Gerritszn., en Vincent Pieterszn. als kerkmeesters van Eikenduinen in de eigendom van een halve woning en bijbehorend land bij de kerk gelegen en ontzegt Pieter Aertszn. het naastingsrecht
        ... den XXen Novemberis anno XVC drieenveertich.
        Oorspr. (Inv. no. 6A). Met losgeraakt fragment van het zegel van jusite in rode was.
        In dorso staat: "Roerende de kercke van Eyckenduynen contra Pieter Aerts".
    - niet nader aangeduid., d.
      - Eigendomsbewijs van 4 roeden land, afkomstig van Pieter Aernts zoon., 1550; 7; 1 charter
        (reg. no. 23).
  - Rentebrieven., II.
    - Rentebrief, groot 1 pond Hollandsch 's jaars, uit eene woning en 14 hont land te 's Gravenhage (?)., 1360.; 8; 1 charter
      (reg. no. 1).
      1 1360 October 1
      Schepenen in den Hage oorkonden, dat Willem Aernts zoon erkent schuldig te zijn aan de kapel van Heykenduynen 1 pond Hollandsch 's jaars, gaande uit zijn huis en 14 hont land, waarop de woning staat.
      Ghegeven up sinte Baven dach int jaer ons Heeren duysendt driehondert ende tsestich.
      Oorspr. (Inv. no. 8). Het schependomszegel verloren.
    - Rentebrief, groot 3 schellingen Hollandsch 's jaars, uit een perceel land te 's Gravenhage(?)., 1377.; 9; 1 charter
      (reg. no. 2).
      2 1377 December 29
      Schepenen van die Hage oorkonden, dat Griete Jan Winkelmans erkent schuldig te zijn aan het godshuis van Heykendunen eene jaarlijksche rente van 3 schellingen Hollandsch, gaande uit een stuk land, geheeten de Loe.
      Int jair ons Heeren duysent driehondert seven ende tseventich des Dincxdages na alre Kinderen dach.
      Oorspr. (Inv. no. 9). Het schependomszegel verloren.
    - Rentebrief, groot 5 pond 6 schellingen 8 penningen Hollandsch 's jaars, uit eene woning met land te 's Gravenhage(?)., Verkocht aan de kerk. Met 2 bijbehoorende rentebrieven d.d.; 1525.; 1540. 1525.; 10.1 - 10.4; 4 charters (getransfigeerd)
      (reg. no. 20, 11, 12 en 13).
      - Erfpacht Geryt Deym, 1525, getransfigeerd, 10.1
        12 1525 December 20
        Adriaen Geryts zoon Paert en Huych Aerts zoon, schepenen van den Hage, oorkonden, dat Pieter Pieters zoon erkent schuldig te zijn aan Geryt Deym wegens erfpacht, eene jaarlijksche rente van 10½ pond 3 schellingen 4 penningen Hollandsch 's jaar verzekerd op de woning en het land, bij hem in gebruik.
        ... upten XXen dach van December anno XVc vijf ende twintich.
        Oorspr. (Inv. no. 10.1). De zegels van Adriaen Geryts zoon Paert en Huych Aerts zoon verloren. Dit charter is vastgehecht aan den brief d.d. 1525 December 20 (zie reg. no. 11).
      - 1540, getransfigeerd, 10.2
        20 1540 Maart 8
        Huych Adriaens zoon van den Velde en Cornelis Vredericxs zoon, schepenen in den Hage, oorkonden, dat Ghijsbrecht Pieters zoon, wonende te Eyckenduynen, overdraagt aan de kerk aldaar den rentebrief, groot 5 pond 6 schellingen 8 penningen Hollandsch 's jaars (zie reg. no. 11).
        ... upten VIIIen dach van Maert anno XVc ende veertich nae scriven tbisdoms van Utrech.
        Oorspr. (Inv. no. 10.2). Met het geschonden schepenzegel van Cornelis Vredericxs zoon in groene was; dat van Huych Adriaens zoon van den Velde verloren.
      - Erfpacht Pieter Ghijsbrechts zoon, 1525, getransfigeerd, 10.3
        13 1525 December 20
        Adriaen Geryts zoon en Huych Aerts zoon, schepenen van den Hage, oorkonden, dat Pieter Pieters zoon erkent schuldig te zijn aan Pieter Ghijsbrechts zoon wegens erfpacht eene erfrente van 5 pond 6 schellingen 8 penningen Hollandsch 's jaars, verzekerd op zijne woning en het land, bij hem in gebruik.
        Oorspr. (Inv. no. 10.3). Met de geschonden zegels van Adriaen Geryts zoon (Paert) en van Huych Aerts zoon in groene was. Door den brief d.d. 1540 Maart 8 (zie reg. no. 20) is deze vastgehecht aan den brief d.d. 1525 December 20 (zie reg. no. 11).
      - Erfpacht kerkmeesters, 1525, getransfigeerd, 10.4
        11 1525 December 20
        Adriaen Geryts zoon Paert en Huych Aerts zoon, schepenen van den Hage, oorkonden, dat Pieter Pieters zoon erkent schuldig te zijn aan Cornelis Claes' zoon, Pieter Ghijsbrechts zoon en Marten Claes' zoon als kerkmeesters van Eyckenduynen wegens erfpacht eene erfrente van 16 pond Hollandsch 's jaars, verzekerd op de woning en het land, bij hem in gebruik.
        "Oorspr. (Inv. no. 10.4). Met het geschonden schepenzegel van Adriaen Geryts zoon Paert in groene was; dat van Huych Aerts zoon verloren.-Hieraan is vastgenaaid de brief d.d. 1525 December 20 (zie reg. no. 12), terwijl de brief d.d. 1525 December 20 (zie reg. no. 13) door dien d.d. 1540 Maart 8 (zie reg. no. 20)aan dezen is gestoken."
    - Eigendomsbewijs van 7 hont land in het Westambacht van Den haag voor Aem, Lijsbet en Adriaen Adriaens kinderen, waarop een rente gevestigd is van 20 schellingen., 1488; 10A; 1 charter
      (reg. no. supplement 1).
      Deze rente heeft blijkens een dorsale aantekening later aan de kerk behoord.
      (reg.no. Supplement 1)
      Supplement 1 1488 februari 10
      Schepenen in den Hage oorkonden, dat Gijsbrecht Wollebrants zoon en Florys Wollebrants zoon verkocht hebben aan Aem Adriaens zoon, Lijsbet Adriaens dochter en Adriaen Adriaens zoon 7 hont land, gelgen in het Westambacht van den hage in Aetscamp, waarop een rente van 20 schellingen 's jaars staat.
      Gescreven upten tyenden dach in Februario int jaer ons Heeren duysent vierhondert acht ende tactig.
      Oorspr. (Inv. no. 10A). Het schependomszegel verloren.
      In dorso: "Roerende Cornelis Pancras XX Schellingen Hollantsch".
    - Rentebrief, groot 20 schellingen 's jaars, uit eene woning met land in het Westambacht van den Haag., 1497.; 11; 1 charter
      (reg. no. 4).
      4 1497 Januari 23
      Schepenen van den Hage oorkonden, dat Wermbrecht Vrancken zoon erkent schuldig te zijn aan de kerk tEykenduynen eene jaarlijksche rente van 20 schellingen Hollandsch, gaande uit de door hem bewoond wordende woning en landen in het Westambacht van den Hage in de Zeckbroeck.
      Gescreven upten XXIIIsten dach in January int jair ons Heeren duysent vierhondert zeven ende tnegentich.
      Oorspr. (Inv. no. 11). Het schependomszegel verloren.
    - Rentebrief, groot 2 pond Hollandsch 's jaars, uit eene woning met 20 morgen land in het Westambacht van den Haag., 1507.; 12; 1 charter
      (reg. no. 7).
      7 1507 November 23
      Schepenen van den Hage oorkonden, dat Marten Ariaens zoon erkent schuldig te zijn aan de kerkmeesters te Eyckenduinen eene jaarlijksche rente van 2 pond Hollandsch, gaande uit zijn woning in het Westambacht van der Hage, groot 20 morgen.
      Gescreven upten XXIIIen dach in Novembry int jaer ons Heeren duusent vijfhondert ende seven.
      Oorspr. (Inv. no. 12). Met het geschonden schependomszegel in groene was.
    - Eigendomsbewijs van een rentebrief, groot 25 stuivers 's jaars, gaande uit 2 morgen land in het Westambacht van den Haag, 1526; 12A; 1 charter
      (reg. no. 13,1)
      13,1 1526 december 12
      Geryt Bruyns zoon en Jan Cornelis'zoon Canmacker, schepenen in den Hage, oorkonden, dat Pieter Ozyers zoon aan de kerk te Eyckenduynen bij testament vermaakt een rente van 25 stuivers 's jaars, gaand e uit 2 morgen land, gelegen in het Westambacht van den Hage.
      ... upten XIIen dach van December anno XVc zes ende twintich.
      Oorspr. (Inv. no. 12A). De beide schepenzegels verloren.
    - Rentebrief, groot 2 pond Hollands 's jaars op een huis en land in Eikenduinen, 1530; 12B; 1 charter
      (reg. no. 15,1)
      15,1 1530 maart 10
      Ghijsbrecht Diricx zoon Canmacker en Kors Pieters zoon van der Beeck, schepenen in Den Hage, oorkonden, dat Claes Jacobs zoon schuldig is aan de kerk t'Eyckenduynen een jaarlijkse rente van 2 pond Holllands, verzekerd op zijn huis en land, gelgen in het ambacht van Eyckenduynen
      ... opten Xen dach Martij anno XVc ende dertich nae tscriven 't Bisdoms van Utrecht.
      Oorspr. (Inv. no. 12B). Met het geschonden zegel van Ghijsbrecht Dircx zoon Camacker in groene was, het andere verloren.
    - Rentebrief, groot 1 pond Hollandsch 's jaars, uit 5 morgen land in het Westambacht van den Haag., 1531.; 13; 1 charter
      (reg. no. 17).
      17 1531 Februari 3
      Ghijsbrecht Dircx zoon Cammaker en Kors Pieters zoon van der Beeck, schepenen in den Hage, oorkonden, dat Jan Aerns zoon erkent schuldig te zijn aan de kerk te Eyckenduynen eene jaarlijksche rente van 1 pond Hollandsch, gaande uit een stuk land, groot c. 5 morgen en gelegen in het Westambacht van den Hage.
      ... upten derden dach van Februario anno XVc ende eenendertich nae tscriven tbisdoms van Utrecht.
      Oorspr. (Inv. no. 13). Met de beide schepenzegels in groene was en geschonden.
    - Rentebrieven, groot 2, 1 en 2 pond Hollandsch 's jaars, verzekerd op een huis en erf te Loosduinen, voor Jacop Jans zoon van Steen., 1530 en 1532.; 14; 3 charters
      (reg. nos. 15, 16 en 19).
      15 1530 Maart 9
      Huych Aertszoon en Kors Pieters zoon van der Beeck, schepenen in den Hage, oorkonden, dat Dirick Philips zoon te Loosduynen heeft verkocht aan Jacob Jans zoon van Steen eene rente van 2 pond Hollandsch jaarlijks, verzekerd op zijn huis en erf te Loosduynen in het ambacht van den Hage en losbaar met den penning 16.
      Opten IXen dach van Maerte anno XVc ende dertich nae tscriven tbisdoms van Utrecht.
      Oorspr. (Inv. no. 14). De beide schepenzegels verloren.
      16 1530 December 2
      Ghijsbrecht Diricx zoon Cammaker en Marten Adriaens zoon, schepenen in den Hage, oorkonden, dat Dirick Philips zoon te Loesduynen verkocht heeft aan Jacop Jans zoon van Steen eene rente van 2 pond Hollandsch jaarlijks, verzekerd op zijn huis en erf te Loesduynen in het ambacht van den Hage en losbaar met den penning 16.
      Opten IIen dach van December anno XVc ende dertich.
      Oorspr. (Inv. no. 14) Met een rest van het zegel van Ghijsbrecht Diricx zoon in groene was, dat van Marten Adriaens zoon verloren.
      19 1532 Juli 10
      Kors Pieters zoon van der Beeck en Jan Cornelis' zoon Cammaker, schepenen in den Hage, oorkonden, dat Dirick Philips zoon te Loesduynen verkocht heeft aan Jacop Jans zoon van Steen eene rente van 1 pond Hollandsch jaarlijks, verzekerd op zijn huis en erf te Loesduynen in het ambacht van den Hage.
      Opten Xen dach Julii anno XVc tweeendertich.
      22 1540 Juni 7
      Huych Adriaens zoon van den Velde en Mr. Aernt Huygens zoon, schepenen van den Hage, oorkonden, dat Ghijsbrecht Pieters zoon, wonende te Westerbeeck in het Westambacht van den Hage, verkoopt aan de kerkmeesters van Eyckenduynen eene jaarlijksche rente van 7 carolusguldens en 10 stuivers, gaande uit 4 morgen land, gelegen in de Myent in Eyckenduynen.
      ... opten VIIen dach van Junio anno XVc ende veertich.
    - Rentebrief, groot 2 pond Hollands 's jaars op een vierde deel van 3 morgen land in Eskamp, 1531, 1539; 15; 2 charters (getransfigeerd)
      (reg. nrs 17,1 en 19,1)
      17,1 1531 maart 8
      Kors Pieters zoon van der Beeck en Marten Adriaens zoon, schepenen in Den Hage, oorkonden dat Jan Thonis zoon verkocht heeft aan Pieter Ghijsbrechts zoon een rente van 2 pond Hollands 's jaars, verzekerd op een vierde deel van 3 morgen land, gelegen in Escamp.
      ... opten VIIIen dach Martij anno XVc een en dartich nae tscriven tbisdoms van Utrecht.
      Oorspr. (Inv. no. 15). De beide schepenzegels verloren. Met transfix dd. 1539 juni 29 (zie reg.no. Supplement no. 5
      19,1 1539 juni 29
      Kors Pieters zoon van der Beeck en Huych Adriaens zoon van der Velde, schepenen in Den Hage, oorkonden dat JGhijsbrecht Pieters zoon te Eyckenduynen overgedragen heeft aan de kerk te Eyckenduynen de rente, vermeld in de brief, d.d. 1531 maart 8, waardoor deze gestoken is. (zie reg. no. 17,1)